【裁判字號】    99,易,2322
【裁判日期】    991209
【裁判案由】    毒品危害防制條例
【裁判全文】
臺灣臺中地方法院刑事判決  99年度易字第2322號
公  訴  人  臺灣臺中地方法院檢察署檢察官
被      告  王柏翰
上列被告因違反毒品危害防制條例案件，經檢察官提起公訴（99
年度毒偵字第2303號），本院判決如下：
    主    文
王柏翰施用第二級毒品，累犯，處有期徒刑陸月，如易科罰金，
以新臺幣壹仟元折算壹日。
    事    實
一、王柏翰於民國（下同）90年間，因施用第一、二級毒品案件
    ，經本院以90年訴字第673號判處有期徒刑1年、7月，應執
    行有期徒刑1年4月，復經臺灣高等法院臺中分院以90年上訴
    字第879號判決駁回上訴確定（甲案）；又於90、91年間，
    因施用毒品案件，分別經本院以92年易緝字第34號判處有期
    徒刑6月、92年訴字第506號判處有期徒刑1年2月，上二案件
    合併定應執行有期徒刑1年6月確定（乙案），接續甲案執行
    ，於94年8月26日假釋出監並付保護管束，迄至94年11月26
    日保護管束期滿未經撤銷假釋，其未執行之刑，以已執行論
    。再於95年間因施用第一、二級毒品案件，經臺灣高等法院
    臺中分院以96年上訴字第410號判處有期徒刑10月、6月，應
    執行有期徒刑1年2月確定，嗣減刑為有期徒刑5月、3月，應
    執行有期徒刑6月（丙案）。又於96年間，因施用第一、二
    級毒品案件，經本院以97年訴緝字第193號判處有期徒刑10
    月（減刑為有期徒刑5月，二罪）、5月（減刑為2月15日，
    二罪），應應執行有期徒刑11月確定（丁案）；97年間，又
    因施用毒品案件，經本院以97年訴字第3442號判處有期徒刑
    11 月確定（戊案），上開丁、戊案合併定應執行1年9月，
    接續於丙案執行，甫於99年2月8日因縮短刑期假釋出監。另
    其87 年間，因施用毒品案件，經本院裁定令入勒戒處所施
    以觀察勒戒，87年9月22日因無繼續施用傾向出所執行完畢
    ，經臺灣臺中地方法院檢察署檢察官以87年偵字第19313號
    不起訴處分確定；87年間，再度犯施用毒品案件，經本院裁
    定令入勒戒及戒治處所施以觀察勒戒、強制戒治，於90年10
    月26日因停止戒治付保護管束出所，嗣又因施用毒品案件，
    經本院裁定撤銷停止戒治令入戒治處所施以強制戒治，再於
    92年1 月10日入戒治處所強制戒治，至92年4月19日始因戒
    治期滿而執行完畢出所。詎其仍不知戒絕毒品，於前開假釋
    期間，仍不知悔改，復基於施用第2級毒品甲基安非他命之
    犯意，於99年4月28日下午8時許，在其位於臺中市○區○○
    里○○路147巷9號8樓之2住處房間，將第二級毒品甲基安非
    他命置在鋁箔紙上，再以點火燒烤產生煙霧之方式，施用第
    2級毒品甲基安非他命1次。嗣於99年4月29日上午11時30分
    許，王柏翰至臺灣臺中地方法院檢察署觀護人室報到，由觀
    護人執行保護管束並採集其尿液送驗結果，發現其尿液呈現
    甲基安非他命之陽性反應，始悉上情。
二、案經臺灣臺中地方法院檢察署檢察官自動檢舉簽分偵查起訴
    。
    理    由
壹、程序方面：
一、按除簡式審判程序、簡易程序及第376條第1款（最重本刑為
    3年以下有期徒刑、拘役或專科罰金之罪）、第2款（刑法第
    320條、第321條之竊盜罪）所列之罪之案件外，第一審應行
    合議審判。又簡式審判程序之證據調查，不受刑事訴訟法第
    159條第1項、第161條之2、第161條之3、第163條之1及第
    164條至第170條規定之限制，刑事訴訟法第273條之2、第
    284條之1分別定有明文。查本件被告王柏翰所犯毒品危害防
    制條例第10條第2項之罪，屬於刑事訴訟法第376條第1款規
    定最重本刑3年以下之罪，經本院行準備程序時，被告就被
    訴事實為有罪之陳述後，復經本院裁定行簡式審判程序，是
    其證據之調查，自不受刑事訴訟法第159條第1項、第161條
    之2、第161條之3、第163條之1及第164條至第170條規定之
    限制，合先敘明。
貳、實體方面：
一、上揭事實，業據被告王柏翰於本院最後一次審理中坦白不諱
    ，並有臺灣臺中地方法院檢察署受保護管束人尿液檢體監管
    紀錄表、詮昕科技股份有限公司西元2010年5月17日出具之
    尿液檢驗報告書一紙在卷可按，應認被告之自白與事實相符
    ，而得為證據。本件事證已經明確，被告犯行洵堪認定，應
    依法論科。至於被告於本院審理中供述那段時間，伊有服用
    斯斯咳嗽膠囊及鼻炎膠囊，是否其內有含上開毒品代謝成分
    ，並提出上開膠囊送請鑑定云云，經本院函送法務部法醫研
    究所查明結果，上開膠囊藥物之成分，經人體服用後其尿液
    以氣相層析質譜分析法檢驗，不會造成尿液呈甲基安非他命
    、安非他命陽性反應、嗎啡及可待因之陽性反應，有該所99
    年11月1日法醫毒字第990005812號函暨上開膠囊存在卷可查
    ，是被告執之抗辯，無非係其卸責脫詞，顯不足採，附此說
    明。
二、核被告王柏翰所為，係違反毒品危害防制條例第十條第二項
    之施用第二級毒品罪。被告（下同）90年間，因施用第一、
    二級毒品案件，經本院以90年訴字第673號判處有期徒刑1年
    、7月，應執行有期徒刑1年4月，復經臺灣高等法院臺中分
    院以90年上訴字第879號判決駁回上訴確定（甲案）；又於
    90、91年間，因施用毒品案件，分別經本院以92年易緝字第
    34號判處有期徒刑6月、92年訴字第506號判處有期徒刑1年2
    月，上二案件合併定應執行有期徒刑1年6月確定（乙案），
    接續甲案執行，於94年8月26日假釋出監並付保護管束，迄
    至94年11月26日保護管束期滿未經撤銷假釋，其未執行之刑
    ，此有臺灣臺中地方法院檢察署刑案資料查註紀錄表及臺灣
    高等法院被告前案紀錄表各一件在卷可稽，其於受有期徒刑
    之執行完畢後，五年內再犯本案有期徒刑以上之罪，為累犯
    ，依刑法第四十七條規定加重其刑。爰審酌被告犯罪之動機
    、目的、手段、品行、犯罪所生之損害，及犯罪後自最後一
    次審理時始坦承犯行，其犯後態度尚非可取，惟考量其有正
    當工作有意戒毒等一切情狀，量處如主文所示之刑，並諭知
    易科罰金之折算標準，以示懲儆。
據上論斷，應依刑事訴訟法第273條之1第1項、第273條之2、第
284條之1、第299條第1項前段，毒品危害防制條例第10條第2項
、刑法第11條前段、第47條、第41條第1項前段，刑法施行法第
1條之1，判決如主文。
案經檢察官李善植到庭執行職務。
中    華    民    國    99    年    12  月    9    日
                  刑事第七庭    法  官  張德寬
以上正本證明與原本無異
如不服本判決，應於收受本判決後十日內向本院提出上訴書狀，
其未敘述上訴理由者，並得於提起上訴後十日內向本院補提理由
書狀（均須按他造當事人之人數附繕本）「切勿逕送上級法院」
                                書記官  陳貴卿
中    華    民    國    99    年    12  月    9    日
附錄本案論罪科刑法條全文：
毒品危害防制條例第10條
施用第一級毒品者，處 6 月以上 5 年以下有期徒刑。
施用第二級毒品者，處 3 年以下有期徒刑。

司法院資訊處製作；財團法人民間司法改革基金會備份。
